臺灣高等法院臺南分院刑事裁定　　　　　　 96年度聲字第9號
聲　請　人
即 受 刑人　甲○○
　　　　　　　　　　（現於臺灣台東監獄泰源分監執行中）
上列被告因95年度聲字第756號免予繼續執行強制工作案件，對
於檢察官執行之指揮聲明異議，本院裁定如下：
    主  文
異議駁回。
    理  由
一、本件聲明意旨略以：聲請人前因犯竊盜罪，經本院九十二年
    度上易字第四七號於民國九十二年十一月十二日判處有期徒
    刑五年，並於刑之執行前令入勞動場所強制工作三年確定。
    嗣因聲明人在強制工作期中，成績優良，悛悔有據，經臺灣
    高等法院臺南分院檢察署檢察官認無繼續執行強制工作之必
    要，聲請本院裁定免予繼續執行強制工作，並經本院於九十
    五年十一月十四日以九十五年度聲字第七五六號裁定准許在
    案。上開裁定於九十五年十一月十四日確定生效，依保安處
    分條例第五條第一項，視同執行完畢，依保安處分執行法第
    二十六條規定，應於執行完畢之隔日午前將聲明人釋放，繼
    續執行徒刑，不該放置聲明人於臺灣泰源技能訓練所繼續執
    行保安處分，而聲請人於九十五年十二月十三日尚於泰源技
    能訓練所執行強制工作，此觀臺灣臺南地方法院檢察署檢察
    官於九十五年十二月七日所核發九十五年執更寅字第一三五
    四號執行指揮書即明。因認臺灣臺南地方法院檢察署檢察官
    就本件執行之指揮不當，為此聲明異議等語。
二、按「受刑人或其法定代理人或配偶以檢察官執行之指揮為不
    當者，得向諭知該裁判之法院聲明異議。」，刑事訴訟法第
    四百八十四條定有明文。本件聲明人主張其經本院九十五年
    度聲字第七五六號裁定免予繼續執行其因犯竊盜罪所受之強
    制工作處分，因臺灣臺南地方法院檢察署檢察官就該裁定之
    執行指揮不當，聲明異議，揆諸上開規定，本院有管轄權，
    合先敘明。
三、經查，本件聲明人主張其經本院九十五年度聲字第七五六號
    裁定免予繼續執行其因犯竊盜罪所受之強制工作處分乙節，
    業經本院依職權調閱該裁定查明無訛，聲明人就此所為主張
    ，尚無不合。而依聲明人所提出臺灣臺南地方法院檢察署檢
    察官於九十五年十二月七日所核發九十五年執更字第一三五
    四號執行指揮書，備註欄已載明「刑前強制工作字九十五年
    十一月十四日免予繼續執行，即日起執行徒刑部分」，刑期
    起算日欄復載明為「95年11月14日」，執行機關則為「臺灣
    臺東監獄泰源分監」，另依卷附臺灣高等法院被告前案紀錄
    表，亦同此記載（95年12月21日入泰源分監，95年11月14日
    起算，指揮書執畢日期106年3月5日）。據此以觀，聲明人
    因犯竊盜罪所受之強制工作處分，經本院裁定免予繼續執行
    後，執行檢察官確已簽發執行指揮書，送「臺灣臺東監獄泰
    源分監」執行。本件聲明意旨指稱：執行檢察官於免予繼續
    執行之裁定後，仍將聲明人置於臺灣泰源技能訓練所繼續執
    行保安處分云云，諒屬誤會。又依台灣高等法院檢察署於八
    十五年四閱增訂編印之「刑罰執行手冊」第二章第六節第二
    款第五點規定「裁定僅免除強制工作，而徒刑部分尚須執行
    或強制工作及刑雖裁定均免予執行，但另罪徒刑仍須執行者
    ，於裁定確定後，應即製作執行徒刑指揮書函送臺灣臺東監
    獄泰源分監執行，或囑託臺灣臺東地方法院檢察署執行」（
    參照該手冊第一一九頁）。而本院九十五年度聲字第七五六
    號免予繼續執行強制工作處分之裁定，雖係於九十五年十一
    月十四日裁定，然仍須經送達後，檢察官始得據以簽發執行
    指揮書，故自裁定以迄檢察官簽發執行指揮書，自仍須經過
    相當之期間。觀諸本件執行指揮書係於九十五年十二月七日
    簽發，其期間並無無謂之延滯，核與上揭執行手冊「應即製
    作執行指揮書」之規定，亦無違背。再者，本件檢察官所簽
    發之執行指揮書，就關於聲明人應執行之刑期起算日已載明
    為「95年11月14日」，於聲明人徒刑之執行及行刑累進處遇
    ，均無不利。
四、綜據上述，本件聲明意旨謂檢察官之指揮不當，違背法定程
    序云云，為無理由，應予駁回，爰依刑事訴訟法第四百八十
    六條，裁定如主文所示。
中　　華　　民　　國　　96　　年　　1 　　月　　8 　　日
                  刑事第六庭    審判長法　官  蔡崇義
                                      法　官  曾文欣
                                      法　官  杭起鶴
以上正本證明與原本無異。
不得抗告。
　　　　　　　　　　　　　　　　　　　書記官  魏安里
中　　華　　民　　國　　96　　年　　1 　　月　　8 　　日
